【裁判字號】    95,毒抗,654
【裁判日期】    950927
【裁判案由】    聲請觀察勒戒
【裁判全文】
臺灣高等法院臺中分院刑事裁定         95年度毒抗字第654號
抗  告  人
即  被  告  甲○○
                      樓
上列抗告人因毒品危害防制條例案件，經檢察官聲請觀察勒戒，
不服臺灣苗栗地方法院中華民國95年8月18日第一審裁定(95年度
毒聲字第 245號，聲請案號：臺灣苗栗地方法院檢察署95年度聲
觀字第203號、95年度毒偵字第877號），提起抗告，本院裁定如
下：
    主  文
抗告駁回
    理  由
一、按犯毒品危害防制條例第10條之罪者（施用第一級、第二級
    毒品），應先將被告送勒戒處所觀察勒戒，毒品危害防制條
    例第20條第1項及觀察勒戒處分執行條例第3條第 1項定有明
    文。
二、本件抗告意旨略以：抗告人即被告甲○○（下稱被告）於驗
    尿期間有吃減肥藥，不知是否因此尿液中遭檢驗出安非他命
    之陽性反應云云。
三、經查本件原審法院檢察官聲請意旨略以：被告基於施用第二
    級毒品安非他命之犯意，於民國95年6月21日下午5時50分為
    警採尿時起回溯96小時內某時，在不詳住處，施用第二級毒
    品安非他命1次，經警於95年6月21日17時許，在苗栗縣竹南
    鎮○○里○○鄰○○路416號8樓查獲，採其尿液送鑑定結果呈
    甲基安非他命陽性反應，有中山醫學大學附設醫院藥物濫用
    檢測中心檢驗報告書附卷可稽，爰聲請裁定將被告送勒戒處
    所觀察、勒戒等語。原審法院以被告之尿液既檢測出甲基安
    非他命之陽性反應，足見被告確有上開施用第二級毒品安非
    他命之犯行，因而認檢察官之聲請為正當，依毒品危害防制
    條例第 20條第1項、觀察勒戒處分執行條例第3條第1項規定
    裁定將被告送勒戒處所觀察勒戒等情。被告雖以前詞指摘原
    裁定不當。然查，被告究施用何種減肥藥，其並未提出任何
    證據以資佐證。又按施用甲基安非他命，其於尿液中排出之
    最長時限，受施用劑量、施用方式、個人體質及其代謝情況
    等因素影響，因個案而異，一般可檢出之最長時間為服用後
    1至4天；又目前常用檢驗尿液中是否含有毒品反應之方法，
    有免疫學分析法和層析法兩類，如以氣相層析質譜儀分析法
    進行確認者，均不至產生偽陽性之反應等情，有行政院衛生
    署管制藥品管理局90年5月4日管檢字第93902號函、92年6月
    12日管檢字第0920004713號函附卷可憑。被告於經警查獲採
    尿送鑑定，經中山醫學大學附設醫院藥物濫用檢測中心，以
    免疫酵素分析法檢驗出安非他類藥物之陽性反應後，再以氣
    相層析質譜儀法進行確認，結果其尿液中甲基安非他命濃度
    高達2364ng/ml（濃度超過500ng/ml，即呈陽性反應)，足徵
    被告抗告意旨辯稱：伊並未施用第二級毒品云云，自不足採
    信，原審因而裁定被告應送勒戒處所觀察、勒戒，核無違誤
    。本件抗告為無理由，應予駁回。
四、據上論斷，應依刑事訴訟法第412條，裁定如主文。
中    華    民    國    95    年    9    月    27     日
            刑事第十庭  審判長法  官  林  照  明
                              法  官  唐  光  義
                              法  官  蔡  名  曜
上列正本證明與原本無異。
不得抗告。
                              書記官  劉  恆  宏
中    華    民    國    95    年    10  月    4       日
                                                      Ａ


司法院資訊處製作；財團法人民間司法改革基金會備份。
